臺灣高等法院刑事判決　　　　　　　　 96年度上訴字第816號
上　訴　人
即　被　告　丙○○
選任辯護人　范晉魁律師
上　訴　人
即　被　告　丁○○
選任辯護人　鍾賢斌律師
　　　　　　陳佳雯律師
上　訴　人
即　被　告　乙○○
　　　　　　　　　　號
選任辯護人　張寧洲律師
上列上訴人因偽造貨幣等案件，不服臺灣板橋地方法院94年度訴
字第1946號，中華民國95年12月25日第一審判決（起訴案號：臺
灣板橋地方法院檢察署94年度偵字第11944號），提起上訴，本
院判決如下：
    主  文
原判決關於丙○○偽造有價證券及所定執行刑、丁○○、乙○○
部分均撤銷。
丙○○連續意圖供行使之用，而偽造幣券，累犯，處有期徒刑陸
年，扣案如附表一所示之物均沒收。
丁○○意圖供行使之用，而收集偽造之通用紙幣，累犯，處有期
徒刑參年陸月。扣案如附表二所示之物均沒收。
乙○○連續意圖供行使之用，而偽造幣券，累犯，處有期徒刑伍
年肆月，扣案如附表三所示之物均沒收。
    事  實
一、丙○○於民國92年間因贓物案件，經臺灣臺北地方法院以93
    年度簡字第1158號判處有期徒刑6月，於94年2月25日易科罰
    金執行完畢；丁○○於92年間因違反洗錢防制法案件，經臺
    灣臺北地方法院以93年度訴字第267號判處有期徒刑4月後，
    經本院93年度上訴字第1779號、最高法院93年度台上字第58
    75號駁回上訴確定，於94年2月4日易科罰金執行完畢；乙○○於92年間因妨害風化案件，經臺灣花蓮地方法院以92年度
    花簡字第363號判處有期徒刑4月，於93年6月24日易科罰金
    執行完畢。
二、丙○○基於意圖供行使之用，偽造通用紙幣、故意損毀幣券
    及行使偽造紙幣牟利之概括犯意，自92年間起至94年6月底
    止，先以掃描器將中央銀行發行之新臺幣（下同）1千元、5
    百元等幣券，掃瞄轉換為電腦圖檔資料儲存後，再經由電腦
    指令操作，以印表機在白紙上印防偽線下面之暗線，復在有
    列印暗線之白紙上，用網版印製浮水印後，再以電腦及印表
    機設備，印製上述掃瞄電腦圖檔之紙鈔圖案正反面，嗣將新
    版新臺幣真鈔1百元之防偽線抽離，再加工數字、貼上上開
    防偽線，噴上防水漆，至此偽鈔即告製造完成。偽造後之各
    該面額幣券，則以1千元偽造紙鈔成品及半成品分別以1：5
    及1：6比例之代價販售給乙○○，及千元及5百元偽造紙鈔
    成品分別以1：8及1：10比例之代價販售予丁○○。
三、乙○○明知丙○○在偽造幣券，仍基於意圖供行使之用，偽
    造通用紙幣及故意損毀幣券之概括犯意，認丙○○所貼防偽
    線不正，而自約92年間，以1：6之代價向丙○○處購得偽造
    1千元紙鈔半成品，即以丙○○所教授之方法，先從新版新
    臺幣真鈔百元紙鈔中抽出防偽線，分段黏貼於偽鈔半成品，
    並以螢光筆劃於偽鈔背面，製作螢光絲，以完成偽鈔之製作
    ，最後一次係於94年6月底，以1：6之代價向丙○○處購買
    偽造1千元紙鈔半成品6萬元，而丙○○在94年7月2日以宅急
    便方式寄送給乙○○後，乙○○亦以上開丙○○所教授之方
    法，製作偽造之紙幣。
四、丁○○明知丙○○所販售之紙鈔，均係偽造之通用紙幣，竟
    仍意圖供行使之用，自94年3月間起至同年6、7月間止，以1
    ：8比例之代價向丙○○購買偽造之1千元偽鈔成品，及1：1
    0比例之代價向丙○○購買偽造之5百元偽鈔成品（原審誤繕
    為以1：8及1：10比例之代價購買之），總計4次，在臺北縣
    三重市、板橋市、三峽鎮等地，向丙○○購買偽造之偽鈔成
    品，予以收集之。
五、嗣於94年7月11日中午12時40分許，為警持搜索票在丁○○
    臺北市○○區○○街179號2樓住處及車牌號碼767-CK號營業
    用小客車及其所有隨身手提包中查扣附表2所示之物品；復
    於同日晚上8時許，為警持搜索票在臺北縣三峽鎮○○街54
    號前之車號SQ-1480號自用小客車內查獲丙○○，並扣得附
    表1編號1至8所示之物，並在丙○○臺北縣三峽鎮○○路21
    號10樓之6樓住處，扣得附表1編號9至47所示之物品；再於
    同日晚上8時20分許，在乙○○花蓮縣花蓮市○○○街22號4
    樓之3住處查獲，並扣得附表3所示之物。
六、案經臺北縣政府警察局三重分局移請臺灣板橋地方法院檢察
    署檢察官偵查起訴。
    理  由
一、證據能力方面：
（一）被告丁○○辯稱：於警詢時，警方表示要抓被告丙○○，
      只要其表示有向丙○○購買偽鈔及使用之事實，就會沒事
      ，故其於警詢所製作之筆錄係經警方誘導、欺騙等不當方
      式取得，無證據能力；被告乙○○辯稱：其係為求交保才
      自白犯行云云。然：
    １證人即負責製作被告丁○○筆錄之警員李泱輯於原審證稱
      ：製作筆錄有全程錄音，有告知罪名，在問案的過程中，
      沒有告訴被告丁○○說如果將偽鈔罪責推給丙○○就會沒
      事，可以交保，第二天做筆錄時，印象中丁○○沒有說要
      改先前的口供，因其做筆錄，都會問前一天做的筆錄是否
      實在，如果實在其就繼續做，如果不實在，會再做更正，
      並沒有說只要指認丙○○就沒事。丁○○在製作筆錄時，
      精神狀態良好，自己也說可以做筆錄，沒有疲勞的樣子等
      情（見原審卷(二)第163至168頁，原審卷(三)第145至146頁）
      ；且經勘驗被告丁○○之警詢錄音帶，詢問警員係採一問
      一答，即一面提問，一面打字之方式製作警詢筆錄，並有
      連續錄音等情（見原審卷(三)第169至170頁），是被告丁○○所稱警員有利誘、詐欺之情事，實難遽信。且被告丁○○本身是否犯罪，與將罪責是否推給丙○○無關，復以被
      告丁○○於案發當時已年滿36歲，且精神狀況正常，為大
      專畢業（見第11944號偵查卷第30頁警詢筆錄教育程度記
      載），屬具有相當智識經驗之成年人，於本案之前亦曾有
      因偽造文書、違反洗錢防制法之犯罪前科紀錄，有本院被
      告全國前案紀錄表可參，衡情對於承認犯行之後果知之甚
      明，上開所辯顯屬違情。況被告丁○○於移送臺灣板橋地
      方法院檢察署偵訊時，亦未為任何誘導或詐欺抗辯之陳述
      ，反而明確供承其當初自被告丙○○收受扣案偽造紙鈔之
      過程等情（見第11944號偵查卷第164至166頁），堪認被
      告丁○○所辯遭警察誘導、詐欺取供云云，委無足採，其
      自白具任意性。
    ２被告乙○○雖表示自白係因想要交保之故，惟其案發時已
      年滿30歲，且精神狀況正常，亦屬具有相當智識經驗之成
      年人，且於本案之前亦曾有因偽造文書、妨害風化之犯罪
      前科紀錄，有本院被告全國前案紀錄表可參，對於訴訟並
      不陌生。而偽造幣券行為係警方查緝之嚴重經濟犯罪行為
      ，其刑責甚重，僅因為求交保所自白犯行，已甚不合情理
      ；況並無不法取供情事，自難僅因自白之動機為求交保，
      即排除該自白之證據能力。
（二）按「鑑定之經過及其結果，應命鑑定人以言詞或書面報告
      」，刑事訴訟法第206條第1項規定甚明，是鑑定人以書面
      為鑑定報告提出於法院，依刑事訴訟法第159條第1項立法
      理由及同法第206條第1項規定，即具有證據能力。又法院
      或檢察官得囑託醫院、學校或其他相當之機關、團體為鑑
      定，或審查他人之鑑定，並準用第203條至第206條之1之
      規定，其須以言詞報告或說明時，得命實施鑑定或審查之
      人為之，刑事訴訟法第208條第1項亦有明定。依此，檢察
      官對於偵查中之案件，認須實施鑑定者，固應就具體個案
      ，選任鑑定人或囑託鑑定機關（團體）為之；但對於司法
      警察機關調查中之案件，或有量大或急迫之情形，為因應
      實務之現實需求，如檢察官針對該類案件之性質（例如：
      查扣之鈔券必須鑑定是否為偽鈔，或毒品必須檢驗其成份
      ，對於查扣之槍砲彈藥必須檢驗有無殺傷力案件等），認
      為當然有鑑定之必要者，經參考法務部92年5月20日法檢
      字第092080203號函送之法務部「因應刑事訴訟法修正工
      作小組」研討之刑事訴訟法修正相關議題第21則之共識結
      論，及臺灣高等法院於92年8月1日舉行之刑事訴訟法新制
      法律問題研討會第三則法律問題研討結果之多數說（載於
      司法院92年8月印行「刑事訴訟法新制法律問題彙編」第
      15 至18頁），基於檢察一體原則，得由該管檢察長對於
      轄區內之案件，以事前概括選任鑑定人或囑託鑑定機關（
      團體）之方式，俾便轄區內之司法警察官、司法警察對於
      調查中之此類案件，得即時送請事前已選任之鑑定人或囑
      託之鑑定機關（團體）實施鑑定，該鑑定人或鑑定機關（
      團體）亦應視同受承辦檢察官所選任或囑託而執行鑑定業
      務，其等出具之書面鑑定報告應屬刑事訴訟法第206條所
      定之傳聞例外，當具有證據能力（法務部92年9月1日法檢
      字第0920035083號函參照）。是本件扣案幣券等物，經由
      查獲之警察單位依先前轄區檢察署檢察長事前概括選任偽
      鈔鑑定機關即中央印製廠等單位實施鑑定，由該等鑑定機
      關所出具之94年7月19日中印發字第0940002886號函文即
      具有證據能力而得為本案之證據。而前開鑑定依刑事訴訟
      法第208條第1項規定，其須以言詞報告或說明時，得命實
      施鑑定或審查之人為之。故本件檢察官請證人李憲霖、祝
      漢毅以言詞說明其鑑定偽鈔內容，且經具結，自有證據能
      力。又證人之個人意見或推測之詞，除以實際經驗為基礎
      者外，不得作為證據，刑事訴訟法第160條定有明文，查
      證人李憲霖、祝漢毅，係承辦本件案件偽鈔鑑定之中央印
      製廠之人員，乃就親自鑑定本案扣案偽鈔之過程作說明，
      乃以實際經驗為基礎陳述，即非個人意見，是被告丙○○
      之辯護人稱李憲霖、祝漢毅二人所陳乃個人意見云云，即
      有誤會。
（三）本案係由內政部警政署刑事警察局以偵查偽造貨幣為由，
      向臺灣板橋地方法院檢察署聲請核發通訊監察書，及檢察
      官依職權核發，並據以實施通訊監察，有通訊監察書（稿
      ）影本及電話附表（稿）影本在卷可稽（見第11944號偵
      查卷第99至105頁）。而前開通訊監察書均已載明案由及
      涉嫌觸犯之法條、監察對象、監察之通訊種類及號碼等足
      資識別之特徵、監察處所、監察理由、監察期間、監察方
      法、聲請機關或依職權核發、執行機關、適用法條、監察
      結果報告等事項，符合前開法定要件。故本件監聽符合前
      開通訊保障及監察法之法定程序，應具有證據能力。又監
      聽錄得之錄音，係憑機械力照錄，未經人為操作，復未伴
      有個人主觀意見在內，亦有證據能力。
（四）按共同被告不利於己之陳述得採為其他共同被告犯罪之證
      據，惟共同被告之陳述，本質上屬於「證人」，故共同被
      告之陳述是否可以採信，本應以證人之身分調查之，否則
      ，其指訴並不具有證據能力，審判者自不得採為判決之基
      礎，故檢察官偵查訊問時，應將共同被告以證人之身分加
      以具結，以擔保其證言之可信度，踐行此嚴格形式之要求
      ，程序方為妥適。查共同被告吳聲良於94年8月9、16日偵
      查中之指訴（見第11944號偵查卷第248至249頁、第280至
      281頁），檢察官係以被告之身分訊問之，並未以證人之
      身分具結作證，依前開說明，共同被告吳聲良於94年8月9
      、16日偵查中之供述，對本件被告而言，不具證據能力。
（五）本件共同被告丙○○、丁○○、乙○○於原審均以證人身
      分作證，而其等於警詢、偵查時所為陳述，依製作情形，
      均無不可信之情況，所為證詞與先前陳述如何採證、何以
      具有可信性之特別情況，本件均詳述如下。另被告丙○○
      之妻羅惠如於警詢所為證詞，被告丙○○對其證據能力並
      無意見，且該筆錄之作成情形亦無不可信之情形，亦適於
      為證據，自具證據能力。
二、事實之認定：
（一）訊據被告丙○○、丁○○、乙○○均矢口否認有何上揭犯
      行，被告丙○○辯稱：扣案之偽鈔及部分工具，是友人吳
      聲良寄放在其先前基隆市住處；而扣案之印表機係其於94
      年5月間始購買，除此之外，家中並無其他印表機，不可
      能印製偽鈔，且以扣案印表機不可能印出扣案之偽鈔。被
      告丁○○辯稱：扣案偽鈔是在丙○○車上拿的，並未偽造
      偽鈔。被告乙○○辯稱：在其處所查扣得之偽鈔，係因丙○○積欠借款，才在丙○○臺北縣三峽鎮之住處取走以為
      抵押，倘若丙○○清償欠款，即會將偽鈔歸還，本身並未
      買受及製造偽鈔云云。
（二）惟查：
    １本件扣案偽鈔經送鑑定，其結果為：「主旨：中央銀行發
      行局黃襄理於本（7）月12日赴貴局偵三隊取回丙○○等
      人涉嫌偽造之新臺幣仟元券（安一版）5張、及伍佰元券
      （安一版）5張，經本廠鑑定結果均屬偽造。……二、該
      等壹仟元偽鈔均以彩色噴墨方式仿印，無凹版印紋凸起效
      果；以透明墨仿隱藏字，紙張非紙鈔券紙；水印及安全線
      以灰色墨在紙張背面仿製；安全線另以抽離自真鈔壹佰元
      券之折光變色安全線，將其切割後再黏貼券正面5段裸露
      部分；左下角面額數字以噴墨方式仿折光變色油墨。三、
      該等伍佰元偽鈔均以彩色噴墨方式仿印，無凹版印紋凸起
      效果；以透明墨仿隱藏字，紙張非紙鈔券紙；水印及安全
      線以灰色墨在紙張背面仿製；安全線另以抽離自真鈔壹佰
      元券之折光變色安全線，將其切割後再黏貼券正面5段裸
      露部分；左下角面額數字以亮光物質仿折光變色油墨」，
      有94年7月19日中央印製廠中印發字第0940002886號函在
      卷可稽（見第11944號偵查卷第221至222頁）。證人即承
      辦本案鑑定之中央印製廠人員李憲霖、祝漢毅於偵查中具
      結證稱：「（送鑑之紙鈔是否為偽鈔？）是，均為偽鈔」
      「我們沒辦法確認偽造之步驟先後，我們可以確認的是，
      他們先在一張白紙上，先印上水印跟防偽線，再用彩色噴
      墨印表機，印上背面及正面圖案，安全線也就是秘訣三的
      部分，他把1百元之防偽線抽出，再剪成5小段貼到偽鈔上
      ，然後用透明墨仿造秘訣四偽造隱藏字，送鑑定之偽鈔，
      只有5百元有塗亮光物質，他是要仿造秘訣二的變色油墨
      ，流程大概就是我所說的這樣」「第一個步驟：印上水印
      及防偽線，有可能做出這樣效果的，扣案之證物中有：絹
      版（網板），還有可能是用蓋上去的，因為扣案證物中有
      印章；第二個步驟：彩色噴墨印表機列印，扣案證物有電
      腦設備及彩色噴墨印表機，是可以做得；第三個步驟：貼
      上防偽線，扣案證物中，有抽取出之1百元防偽線，我們
      認為他們應該是抽離防偽線後，再貼上去，抽離防偽線，
      不需要什麼特別工具，至於貼上防偽線，有可能用膠水、
      白膠等工具；第四個步驟：他還有製造隱藏字，送鑑定的
      1千元、5百元有做，他的作法應該是用透明油墨印的，至
      於5百元還有做上變色油墨，這個東西應該是亮光筆做的
      」「（扣案證物中，是否可以達到偽造之目的？）扣案之
      物品的確有辦法做出這樣之效果」等語（見第11944號偵
      查卷第258頁至259頁）。而本案經被告丙○○臺北縣三峽
      鎮住處，扣得附表1所示之電腦設備及工具等物，經將上
      開扣案物品送請法務部調查局就扣案電腦設備內是否有相
      關印製偽鈔之圖檔資料或軟體（包括曾讀取或列印該資料
      之紀錄），若有印製偽鈔之軟體資料，請依該軟體資料並
      扣案之電腦設備，鑑定是否可印製偽鈔？等事項為鑑定，
      其結果為：「一、送鑑扣案筆記型電腦能正常使用，桌上
      型電腦則無法確定，研判桌上型電腦硬碟之開機區部分可
      能遭毀損，致無法順利還原啟動，但仍可檢視硬碟中之相
      關檔案資料，詳如鑑定分析報告A。二、經鑑識分析上揭
      電腦設備硬碟資料，雖未發現與案件直接相關之偽鈔圖檔
      資料，但由於扣案之電腦均有安裝影像處理軟體及印表機
      列印程式，且存取於上揭電腦之USB儲存媒體中發現有疑
      似涉案圖檔之相關檔案名稱及檔案存取路徑，故研判扣案
      之電腦設備應能列印涉案之圖檔資料，且該圖檔資料有可
      能存放於他處之外接式USB儲存媒體中，詳如鑑定分析報
      告A。三、丙類鑑定資料中之其中一片磁碟存有鈔券圖檔
      資料，詳如鑑定分析報告B（此部分另詳後述）。四、甲
      、乙類偽鈔證物均係墨水成像之印製品，本局雖無EPSON
      等廠牌之相關印表機檔案，致無法個化認定該等鈔券證物
      係由扣案之噴墨印表機所印製；但經採『鑑定方法』欄所
      載之分析方法進行檢測與比對結果，認為扣案工具應係作
      為偽鈔上仿製真鈔特殊防偽特徵加工之用，詳如鑑定分析
      報告B」，有法務部調查局95年5月30日調科貳字第095002
      49070號鑑定通知書及附件可參（見原審卷(三)第1至119頁
      ），可見本件扣案5百元及1千元券確係偽鈔，且扣案物品
      亦確能製作出上開偽鈔。
    ２被告丙○○雖辯稱：扣案偽鈔係友人吳聲良所寄放云云，
      惟觀其先於警詢時稱：「因為我當時一個人住在基隆，
      基於朋友的關係，所以讓他寄放」（見第11944號偵查卷
      第21頁），嗣於檢察官聲請羈押時稱：「……是兩年前的
      吳聲良他陸陸續續搬到我基隆住的地方，寄放在我那裡，
      偽鈔是後來91年9月28日之前幾天，也是他拿到我基隆住
      的地方寄放，他跟我說這包東西有很多錢就是偽鈔，叫我
      放著……」（見聲羈卷第4頁），又於原審稱：「（吳聲
      良說沒有留下任何的偽鈔給你？）留在我家，我在整理的
      時候發現這些東西」（見原審卷(二)第82頁）、「（吳聲良
      已經到庭作證，他沒有交付給你？）他確實沒有交付給我
      ，91年、92年在我家住過，所以他留有偽鈔，我家那時是
      樓中樓，我整理之後，那些東西確實是他的」（見原審卷
      (三)第157頁），就吳聲良如何寄放之情節，先後辯解明顯
      歧異，已難遽信。參以證人吳聲良於原審證稱：「……有
      些（製作偽造）工具放在被告柯（丙○○）的廁所或是洗
      手臺的下面，偽鈔我都帶在身上，我身上帶的偽鈔都只有
      半面，其餘的部分要帶到蕭英昌那邊加工……被告丙○○
      到監所來看我的時候，跟我說他已經丟掉，他說他房子已
      經退掉」「……我的偽鈔製作方式是用燙金方式作防偽線
      ，但是本案扣案的防偽線是用貼的，而且我們的成品都在
      我查獲的時候被扣……」（見原審卷(二)第128頁）、「扣
      案的螢光絲再用細的螢光筆劃上去，我們做的是先在白紙
      上印上去，我們的螢光絲是隱藏偽鈔圖案下」（見原審卷
      (二)第132頁）、「（提示第11944號偵查卷第145至153頁，
      從扣案物品的照片是否可以辨識出確定是你遺留在基隆的
      工具？）……只有熨斗確定是我的……」「（在地檢署檢
      察官有無提供扣案證物給你看？）第二次傳我的時候有給
      我看」等語（見原審卷(二)第131、133頁），足見被告丙○○所辯扣案偽鈔及大部分工具係吳聲良所寄放云云，顯不
      足採信。
    ３同案被告丁○○被查扣之偽鈔係以1張1千元真鈔換8張千
      元偽鈔及1張5百元真鈔換10張5百元偽鈔之比例交易，向
      綽號叮噹即被告丙○○購買一情，亦據被告丁○○於警詢
      時自白：「（偽鈔來源？）跟一名綽號叮噹之男子（即為
      丙○○）買偽鈔，以1張1千元真鈔換8張1千偽鈔的比例、
      及以1張1千元（應為5百元）真鈔換10張5百元偽鈔的比例
      交易。今年3月起經由朋友阿譚介紹認識後，在3月……買
      了……偽鈔，面額5百元、1千元的偽鈔都有。……在三重
      買了2次、板橋買了2次、三峽買了2次。最後一次是上星
      期到板橋華江橋下的臺塑加油站向叮噹買了新臺幣3千元
      的偽鈔，但是錢還沒給我」（見第11944號偵查卷第31頁
      ），於偵查時亦向檢察官坦承上情無訛，並以證人身分具
      結所述屬實（見第11944號偵查卷第164至166頁），復有
      附表2所示之物可資佐證。衡情被告丁○○與丙○○間，
      既非有重大之衝突仇恨，不致構陷誣指被告丙○○犯有偽
      造幣券之重罪；且妨害國幣懲治條例並無供出上手得減輕
      之相關規定，丁○○亦無從供出被告丙○○以減免自身罪
      責。雖被告丁○○嗣於原審翻異前供，改稱：係在丙○○
      車上拿的偽鈔云云，然觀其所述，先稱：「……我是在他
      車上偷拿的，我只有偷過一次。就在一個星期前。這些偽
      鈔我沒有使用過，我是好玩才偷的，後來我知道是假的，
      我本來以為是真的，因為他前陣子有借我錢，他一直向我
      討錢所以我那天在他車上看到一疊的錢財偷他的錢，我是
      順手的動作」（見號聲羈卷第4頁），又稱：「……大概
      今年6月底，因為我與被告柯有債務糾紛，我拿錢還給他
      ，他就把我還給他的錢順手放在車子裡面的右前方的置物
      箱，……該偽鈔放在白色信封，我想偷回來，不想還他，
      我一直以為是我自己的錢……」（見原審卷(一)第19至20頁
      ）、「因為那一陣子與我關係不好，我欠他錢，他說他什
      麼都要錢，我在跑車，我還錢給他，我在他車上拿錯包拿
      到偽鈔」（見原審卷(二)第134頁），嗣稱：「（你警察查
      扣的偽鈔如何來？）我從被告柯的車上拿到的，有幾張偽
      鈔是我開車收到的偽鈔，放在皮夾裡面。那天我是要把偽
      鈔還給他……」「……中間有隔了好幾天被告柯有打電話
      問我那包錢是否我拿走的，我都放在家裡」「……我知道
      這是假錢，所以我要拿去還給他」（見原審卷(二)第140頁
      ），復另稱：「我確定偽鈔是在94年6月底跟他拿的，不
      是偷的」（見原審卷(三)第163頁）、「……到三峽一條很
      熱鬧的地方，好像是祖師廟，他（丙○○）就下車去買豆
      漿跟檳榔，我從置物箱拿了1包東西放在我包包裡面，我
      沒有看他置物箱裡面有東西，我就隨手拿1包東西。後來
      我拿到的東西放在家裡沒有看，過了幾天，他打電話給我
      說我有無從那邊拿走任何東西，他說是假錢……」（見原
      審卷(三)第258頁），先後就如何自被告丙○○車上拿走偽
      鈔之情形、是否知悉是偽鈔、是否偷拿等情之陳述明顯有
      異，況被告丙○○於原審以證人身分證稱：其未向被告丁○○說過車上有放偽鈔，也不知道丁○○有從其車上拿走
      偽鈔，是因為車上信封袋有少，才問丁○○，一發現有少
      即問丁○○，但丁○○一直拖，沒有還，其不知道少了多
      少錢，通知丁○○還錢時，不記得有沒有說是偽鈔，只說
      是朋友的東西等情（見原審卷(三)第159至163頁），與被告
      丁○○所辯之情節亦不相同，且互核被告丙○○、丁○○
      就丁○○積欠債務之金額、次數、已償還之數額等，亦供
      述不相符合，上開所辯自無足採。
    ４又被告乙○○已於警詢時供承：防偽金線（新臺幣1百元
      真鈔）14條、螢光筆1枝、工具包（內有剪刀、美工刀、
      雙面膠、夾子各1）是加工偽鈔之用，網板是為了以偽鈔
      換取真鈔所買。與丙○○均以行動電話連繫，其行動電話
      有0000000000、0000000000，都打丙○○的行動電話0000
      000000。其向綽號「阿祥」丙○○所買的偽鈔最原先是成
      品（以1：5購買），後來覺得丙○○所貼的防偽金線不正
      ，其就建議以1：6的比例向丙○○購買半成品，最後一次
      約在94年4月底以1萬元真鈔換6萬元偽鈔半成品，丙○○
      係在94年7月2日以宅急便方式寄至位於花蓮縣之住處，成
      品、半成品的樣式只差在防偽金線。其只有向綽號「阿祥
      」丙○○購買新臺幣千元偽鈔半成品後再加工防偽金線，
      是以1百元真鈔之防偽金線加工在千元偽鈔上，是丙○○
      傳授等語（見第11944號偵查卷第35至42頁），復於偵查
      中供陳上情無訛，並同意以證人身分具結在案（見第1194
      4號偵查卷第162至164頁），復有扣案附表3所示之物可資
      佐證，且依卷附監聽譯文觀之，被告丙○○0000000000號
      行動電話與被告乙○○0000000000號行動電話，於94年5
      月31日通話內容講到用心一點，修一下，左下角1千元為
      什麼每次都會「毀」、同年7月4日丙○○表示要提供帳號
      給乙○○，被告丙○○、乙○○二人亦是認係其等之對話
      ，亦足印證被告乙○○前揭自白之真實性。
    ５雖被告乙○○嗣亦翻異前供，改稱：因為丙○○欠錢，才
      在丙○○三峽住處拿走偽鈔1包以為抵押云云，惟觀其被
      告乙○○所述欠款及拿取偽鈔之情形，於原審先稱：「…
      …因為他（指丙○○）向我借1萬多元，……在6月底的時
      候，我有到他三峽住處，住了2、3天，他不在的時候，我
      在他住處找到1包東西，我看裡面都是錢，有些有防偽線
      ，有些沒有，他回來之後我問他，他說他朋友寄放的，他
      那時候沒有現金，他將偽鈔還有一些工具放在我這裡，等
      他有錢的時候再還給他」（見聲羈卷第4至5頁）、「……
      今年6月間，我未婚妻因為身體不適，我去三峽鎮○○街
      找他，希望他將欠我的錢還我，但其表示他要搬家，需要
      用錢，沒有錢可以還我，我一氣之下，拿他的東西抵押，
      他不同意，他表示那是他朋友的東西，那時候他才告訴我
      那是偽鈔，我心裡的想法只要他還我現金，東西我就可以
      原封不動的還他，……偽鈔線也是一起放在那袋偽鈔裡面
      」（見原審卷(一)第20頁）、「被告丙○○欠我5千元到1萬
      元不等，今年6月份，我與我的未婚妻上臺北，我未婚妻
      大量出血，要醫藥費，我想被告柯還欠我錢，所以跟他要
      ，他說他要搬家，他把所有的錢付房子的押金，我們兩人
      在吵鬧，後來我請他拿出擔保，後來他拿不出來，我就隨
      手在桌上拿出1包東西，被告柯說是他朋友的東西，後來
      我要走，他才說是假錢，他說如果我要拿的話，他會在短
      時間把錢還我，我再把偽鈔還給他」（見原審卷(一)第70頁
      ）、「當初我認識被告丙○○有一段時間，我與被告丙○○有玩戲谷遊戲，有時候，他用金幣跟我換現金，我沒有
      算利息。有時候是當面給，大約從93年開始，確實的時間
      ，沒有印象，陸陸續續都有借，第1次借2、3千元，他去
      花蓮，我在何處交給他，忘記了」（見原審卷(二)第69頁）
      、「（你借給被告柯有多少錢？）5千至1萬元，總共多少
      錢，我沒有記住」「（你怎麼知道他家有偽鈔？）之前被
      告柯說吳聲良有偽鈔放在他家」（你認為被告柯還欠你多
      少錢沒有還？）差不多6、7千元」（見原審卷(二)第70至72
      頁）、「（丙○○欠你多少錢？）6千到1萬。他是累積下
      來的欠我的，具體金額到底有多少，我也不知道」「（累
      積下來最多欠你多少？）1萬元以下」「（借多少次？）
      很多，超過5、6次，有無超過10次，我忘記」「我與被告
      丙○○吵架，我看到桌上有1包黃色牛皮紙袋，我想我不
      要再借錢給他，就拿1包牛皮紙袋的東西做為抵押，他有
      說那包是他朋友寄放的東西，裡面是假錢……」（見原審
      卷(三)第260至261頁），則就其拿走該包偽鈔時，被告丙○○是否在場，甚至欠款情形之陳述先後不相一致；對照被
      告丙○○於警詢時稱：「（同案嫌犯乙○○……查獲之偽
      鈔是否就是你所販賣？）我不清楚」（見第11944號偵查
      卷第28頁），並未說明被告乙○○曾在其住處拿走偽鈔抵
      債，又於原審稱：「（你每次借多少錢？）幾千元到1萬
      元，實際金額忘記了，我們是好朋友，所以都是口頭講，
      沒有借據」「（你可否說明前後向被告杜借多少錢？）沒
      有記住，因為我都是借幾千元還了之後再借」（見原審卷
      (二)第78、79頁）、「……乙○○是到我三峽的家裡強行從
      我家中拿走，因為我欠他的錢，他要跟我要錢，他就說這
      些東西作抵押，等到我還他錢再還我。94年6月的時候，
      從民權街要搬到三峽，我把東西搬出來，他有看到，是信
      封袋裝起來，有5、6包，就包括偽鈔與1包線，他看到信
      封袋，問我是什麼東西，我跟他說這是偽鈔，是朋友寄放
      的，乙○○就拿走1包，裡面有偽鈔與線，他說等到我朋
      友要跟我要的時候，我交不出來，就會拿錢跟他換，我累
      積欠他3萬至5萬，中間我有慢慢還，他來跟我要時，欠他
      有超過1萬元，我沒有仔細算，他說多少就多少，因為中
      間還有利息，我跟他借過3至5次……」（見原審卷(三)第25
      5至256頁），二人就每次借款之金額、次數、積欠款項若
      干、是在被告乙○○還沒拿走該包偽鈔之前即告知是假錢
      或拿走之後始說明，亦相到歧異，委無可採。雖證人甲○○於本院證述：記得94年6月間某日中午時分，其在丙○○家中房間內，聽到丙○○與乙○○在爭吵，出來客廳看
      ，看到乙○○手上拿包東西，開門要走，並對丙○○說如
      果還錢即將此包東西還丙○○（見本院卷第101頁正、反
      面），亦無非附和之詞。另雖被告丙○○及乙○○辯稱：
      乙○○委請丙○○製作桶子雞及花蓮2日遊之傳單，前揭
      監聽譯文中丙○○說還要裁，是因為紙張太大，其圖沒有
      那麼大，怕浪費墨水，而譯文中所說買墨水，是因丙○○
      說沒有錢買墨水，才匯錢給丙○○云云（見原審卷(二)第73
      至76頁、第80至84頁），惟被告乙○○前已自承：其以1
      ：6之比例向丙○○購買偽鈔半成品，最後一次約於94年4
      月底以1萬元真鈔換6萬元偽鈔半成品，丙○○係於94年7
      月2日以宅急便方式寄至位於花蓮縣之住處，而上揭94年7
      月4日之電話監聽內容，適與被告乙○○在被告丙○○購
      買偽鈔半成品之金額及該偽鈔半成品交付而匯款時間可相
      互呼應；而製作桶子雞及花蓮2日遊之傳單，又何以特別
      談及左下角1千元如何處理，堪認通話內容確與買賣及加
      工偽鈔有關。至於被告乙○○是否有另委請被告丙○○製
      作桶子雞及花蓮2日遊之傳單，無礙於被告丙○○、乙○○上開販賣及購買偽鈔半成品事實之認定。況當詢以通話
      內容何以述及左下角1千元時，被告乙○○稱：因為傳單
      上有印桶子雞1隻多少錢（見原審卷(二)第73頁），又稱：
      桶子雞是399元（見原審卷(二)第74頁），且其餘二人所述
      關於傳單內容，如：桶子雞之樣式，被告乙○○稱是1隻
      沒有毛的雞的照片（見原審卷(二)第74頁），被告丙○○稱
      是黑色與彩色毛的雞（見原審卷(二)第83頁）、花蓮2日遊
      之價錢……等細節，亦不相一致。
    ６另被告丙○○雖辯稱：扣案之印表機係於94年5月3日始購
      入（廠牌EPSON C65），經提出會員消費明細查詢單為憑
      （見原審卷(三)第183頁），此外並無印表機，不可能製造
      扣案偽鈔；又本件扣案有1片紅色磁片，其檔案雖開出5百
      元紙鈔檔案（編號AL254526ZD）（見原審卷(三)第116頁）
      ，惟該5百元圖檔與扣案5百元偽鈔並不相同，且該檔案上
      5百元紙鈔有防偽線，與本件扣案偽鈔防偽線是另外燙金
      或貼上者不同，檔案中並有其妻之自傳，而扣案筆記型電
      腦係其妻羅惠如在使用，與製造偽鈔無關云云。經查：
      (1)雖經法務部調查局鑑定結果，扣案桌上型及筆記型電腦
        中均未發現與本件直接相關之偽鈔圖檔資料，桌上型電
        腦硬碟之開機區部分並經研判可能遭毀損，致無法還原
        啟動。惟觀被告丙○○爭執之筆記型電腦亦有可疑涉案
        圖檔之列印紀錄，亦即依檔案路徑可知該筆記型電腦中
        雖未發現本件直接相關之偽鈔圖檔，但該筆記型電腦曾
        經外接檔案而列印偽鈔圖檔。是縱雖該筆記型電腦平日
        由其妻使用，亦無足反推未曾外接檔案並列印本件偽鈔
        使用。
      (2)本件扣案噴墨印表機，雖據被告提出94年5月3日購買之
        憑據，並經本院依被告丙○○之聲請，將扣案工具組合
        ，掃描真鈔後以該印表機列印紙鈔，再與扣案偽鈔比對
        ，二者色澤、清晰度等均略有差異（見本院卷第118至1
        22頁）。然扣案之墨水匣已乾涸，本件勘驗乃以被告自
        備之新墨水列印；又扣案偽鈔之製造迄本院96年5月16
        日勘驗亦有相當時日，紙鈔顏色亦可能產生變化；且電
        腦設備本身亦可調整列印出來之清晰、精密程度。而本
        件扣案偽鈔經前揭法務部調查局鑑定結果，確認係以噴
        墨印表機所列印，並因同一廠牌、相同機型之印表機列
        印出文件，亦有可能產生差異（如以電腦調整、不同墨
        水、紙質等各種因素），無法個化認定該等鈔券證物係
        由何一噴墨印表機所印製。因此，自無從以上揭勘驗結
        果，即認本件扣案印表機未曾用以列印扣案偽鈔。再本
        件印表機雖於94年5月始購置，但被告乙○○於警詢時
        即稱：從約2、3年前開始就向被告丙○○購買偽鈔（見
        第11449號偵查卷第37、41頁），於偵查時亦供承：自
        92年開始，陸續向被告丙○○購買偽鈔等語（見第1194
        4號偵查卷第162頁），則被告丙○○於購入此台印表機
        之前，顯有以其他印表機列印製作偽鈔情事，自不因此
        台印表機之購入時間係94年5月間，即可否認被告丙○○製造偽鈔情事。
      (3)至扣案磁片2張中紅色磁片，經開啟其中有5百元圖檔，
        該圖檔據被告丙○○於警詢時自承：係其1年多前存的
        ，是其他人使用電腦後，其發現有該圖檔而存下等語（
        見第11944號偵查卷第21頁反面）。經勘驗扣案5百元偽
        鈔，與該圖檔上5百元圖像比對，圖檔上紙鈔號碼與扣
        案5百元流水號無一相符，且該磁片另存有被告丙○○
        妻之自傳（見原審卷(三)第118頁），則雖圖檔上紙鈔流
        水號可以電腦軟體修改，防偽線亦可刪去，再以本案相
        同方式貼上防偽線，但並無證據證明被告丙○○以此張
        5百元圖檔為製作偽造之原始圖像，是除認為被告丙○○對此圖檔甚有興趣而留存，尚難認為該扣案紅色磁片
        與本件偽鈔有何關連；另張扣案灰色磁片，其內檔案與
        本件全然無關（見原審卷(三)第11頁），故尚難認此扣案
        2張磁片與本案有何關連。惟被告丙○○扣案物品中有
        掃瞄器，自可掃瞄幣券而為本件偽造幣券，不得因此即
        反推被告丙○○並無偽造犯行。至其妻羅惠如雖於警詢
        時稱：未曾見過丙○○偽造幣券（見第11944號偵查卷
        第44頁），然不過羅惠如不知上情而已，不能認為被告
        丙○○無本件偽造犯行。
（三）按妨害國幣懲治條例第3條第1項所規定之「偽造幣券」，
      係指摹擬真正幣券以為製造，僅須與真幣類同，足使一般
      人誤信為真正之幣券，罪即成立，原不必與真幣完全相同
      ，其方法為何，則無限制，只須著手於偽造幣券，而有與
      真幣類同之物品完成即可（最高法院88年台上字第5775號
      、94年台上字第4374號判決參照）。承上所述，本件扣案
      偽鈔，在功能、作用上均可供偽造幣券所用，且偽造幣券
      之工具俱全，從其外觀觀之，已足以使人誤認為真鈔，再
      依扣案偽造幣券之數量，並非少量，足認被告丙○○、乙○○二人確有意圖供行使之用而偽造幣券之行為。
（四）綜上所述，本件事證明確，被告三人所辯無非事後飾詞卸
      責，委無足採，其等犯行均堪認定。
三、論罪部分：
（一）被告三人行為後，刑法及配套之刑法施行法、罰金罰鍰提
      高標準條例均經修正，自95年7月1日生效施行，有關本件
      情形如下：
    １刑法第196條法定刑中關於罰金之規定，依刑法施行法第1
      條之1：「中華民國94年1月7日刑法修正施行後，刑法分
      則編所定罰金之貨幣單位為新臺幣」「94年1月7日刑法修
      正時，刑法分則編未修正之條文定有罰金者，自94年1月7
      日刑法修正施行後，就其所定數額提高為30倍。但72年6
      月26日至94年1月7日新增或修正之條文，就其所定數額提
      高為3倍」，由原先以銀元計算，並依罰金罰鍰提高標準
      條例第1條前段提高10倍之規定，修正為依新臺幣計算並
      提高為30倍，是法定罰金刑於修正前後並無不同。惟依修
      正前刑法第33條第5款規定罰金之最低額度1元以上，經以
      罰金罰鍰提高標準條例第1條就罰金數額提高倍數為10倍
      後，該罰金刑額度範圍係銀元10元即新臺幣30元以上，與
      修正後刑法第33條第5款罰金最低額為新臺幣1千元以上相
      較，以修正前規定之最低額度較低，依刑法第2條第1項前
      段，自應適用修正前之規定。
    ２刑法第56條連續犯及第55條牽連犯之規定均予刪除，連續
      犯及牽連犯之規定經刪除後，數行為將予分論併罰，而數
      罪併罰之結果較論以連續犯、牽連犯等裁判上一罪之情形
      為重。經比較新舊法結果，自以行為時舊法之規定有利於
      被告，自應適用舊法之規定，亦即仍依連續犯、牽連犯之
      規定論處。
    ３被告間有共同犯意聯絡及行為分擔，並已著手實行犯罪而
      依刑法第28條成立共同正犯之情形，適用修正前後之規定
      均無不同，自逕適用修正後現行規定。
    ４刑法第51條數罪併罰之規定，其中第5款：「宣告多數有
      期徒刑者，於各刑中之最長期以上，各刑合併之刑期以下
      ，定其刑期。但不得逾20年」，修正為：「宣告多數有期
      徒刑者，於各刑中之最長期以上，各刑合併之刑期以下，
      定其刑期。但不得逾30年」，比較結果，修正前之規定有
      利於被告。
    ５關於累犯，於有期徒刑執行完畢後5年內，故意再犯本件
      有期徒刑以上之罪，不論依修正前之刑法第47條或修正後
      之刑法第47條第1項之規定，均構成累犯，對被告而言並
      無有利或不利之情形，不生新舊法比較之問題，應逕依現
      行刑法第47條規定，論以累犯，並加重其刑（最高法院95
      年度台上字第5589號判決參照）。
（二）被告等行為後，為符合現代刑法思潮，由唯一死刑之罪修
      正為相對死刑之罪，妨害國幣懲治條例第3條「第2項」於
      96年1月10日雖修正公布施行，修正前規定：「犯前項之
      罪，因而擾亂金融，情節重大者，處死刑」。修正後規定
      ：「犯前項之罪，因而擾亂金融，情節重大者，處死刑或
      無期徒刑」，有立法理由附卷為憑，然該條第1項未經修
      正，即無新舊法比較問題。
（三）按中央銀行依中央銀行法第13條第1項規定發行中華民國
      貨幣；中華民國貨幣為新臺幣；新臺幣不得偽造、變造、
      故意毀損，亦不得仿造或販賣、公開陳列其仿造品；其硬
      幣並不得意圖營利予以銷毀。違者，依妨害國幣懲治條例
      及其他有關規則處罰。89年1月26日公布，同年7月1日施
      行之中央銀行發行新臺幣辦法第1條、第2條、第5條第1項
      分別定有明文。在此之前，依司法院大法官會議釋字第99
      號解釋臺灣銀行發行之新臺幣，自中央銀行委託發行代理
      發行之日起，如有偽造變造等行為者，亦應依妨害國幣懲
      治條例論科。至62年9月4日，妨害國幣懲治條例修正時，
      更於第1條明定該條例所稱之國幣，係指中華民國境內由
      中央政府或其授權機構所發行之紙幣或硬幣。是無論新版
      或舊版之新臺幣均屬國幣。核被告丙○○、乙○○所為，
      係犯妨害國幣懲治條例第3條第1項之偽造幣券既遂罪（偽
      造完成部分）及同條第3項、第1項之偽造幣券未遂罪（尚
      未偽造完成部分）。起訴法條援引刑法第195條第1項，尚
      有未洽，惟嗣經察官變更為妨害國幣懲治條例第3條第1項
      偽造幣券罪，因基本社會事實同一，爰不再變更起訴法條
      。又被告丙○○於偽造幣券後復意圖供行使之用而交付於
      人，其交付之低度行為，已為偽造之高度行為所吸收，不
      另論罪。另被告丙○○、乙○○係將新版新臺幣真鈔1 百
      元之防偽線抽離〈並改黏貼偽造之箔膜《含1千數字》仿
      鈔券正面5段裸露部分，則就原屬新臺幣1百元之幣券並未
      使其面額改變，反而致不堪使用，此部分構成妨害國幣懲
      治條例第5條之毀損幣券罪。又被告丙○○、乙○○多次
      偽造幣券、毀損幣券之犯行，時間緊接、方法相同、觸犯
      構成要件相同之罪名，顯均係基於概括之犯意為之，均係
      連續犯，均應依修正前刑法第56條之規定論以一罪（妨害
      國幣懲治條例第3條第1項之偽造幣券罪及同條例第5條之
      毀損幣券罪），並各依法加重其刑（惟法定刑為無期徒刑
      部分依法不得加重）。其等所犯犯毀損幣券與偽造幣券之
      二罪名間，有方法、結果與手段、目的之牽連關係，為牽
      連犯，應依修正前刑法第55條之規定，從一重之偽造幣券
      罪論處。至其等毀損幣券部分犯行既與前揭偽造幣券犯行
      ，有牽連犯之裁判上一罪關係，基於審判不可分之原則，
      自為起訴效力所及，應併予審究。
（四）按刑法第196條第1項之收集，乃謂收藏蒐集之意，本罪以
      意圖供行使之用而為收集之行為為要件，即圖以偽幣作為
      真幣使用之目的而為收集。核被告丁○○所為，係犯刑法
      第196條第1項之意圖供行使之用而收集偽造通用紙幣罪。
      本罪屬集合犯性質，其多次收集，仍只成立一罪。雖原起
      訴法條為刑法第196條第1項行使偽造通用紙幣，惟嗣經檢
      察官變更為意圖供行使之用而收集偽造通用紙幣，因基本
      社會事實同一，爰不再變更起訴法條。
（五）被告丙○○、丁○○、乙○○均有事實欄所載科刑，有本
      院被告前案紀錄表在卷可稽，於5年以內再故意犯本件有
      期徒刑以上之罪，均為累犯，並均依法加重其刑，丙○○
      、乙○○皆遞加重之（惟法定本列為無期徒刑部分均不得
      加重）。
四、原審認被告丙○○、丁○○、乙○○所犯罪證明確，予以論
    罪科刑，固非無見。惟查：（一）按刑事訴訟之審判，係採
    彈劾主義，亦即不告不理原則，法院對於被告之行為，應受
    審判之對象（範圍），乃指起訴書（或自訴狀）所記載之被
    告「犯罪事實」而言。司法審判實務中，到庭實行公訴之檢
    察官於其提出之「論告書」或於言詞辯論時所為之主張或陳
    述，常有與起訴書所載犯罪事實不盡相同之情形。於此，應
    先究明其論告時之所述，究屬訴之追加、撤回或變更範疇，
    抑或原本係屬於起訴效力所及之他部事實之擴張、或起訴事
    實之一部減縮，而異其處理方式，如屬後者事實之擴張、減
    縮，應僅在促使法院之注意，非屬訴訟上之請求（最高法院
    95 年度台上字第2633號判決參照）。本件檢察官於原審論
    告時主張被告丁○○亦有偽造幣券之行為（見原審卷(三)第
    264頁），依上說明，僅屬起訴效力之擴張，該部分本身並
    未起訴，故就此擴張部分如認不成立犯罪，亦毋庸不另為無
    罪之諭知。原判決關此部分，認為被告丁○○不另成立妨害
    國幣懲治條例第3條第1項偽造幣券罪，而不另為無罪之諭知
    ，亦有未合。（二）原判決所引述而據以為論罪證明之被告
    丁○○與丙○○監聽譯文內容，經與被告丁○○之自白比對
    ，尚難相互印證，如：94年7月4日之對話中被告丁○○表示
    將匯款1萬元過去，但此與被告丁○○警詢時所自白最後一
    次是些星期在板橋買3千元偽鈔，但錢還沒有給等情無從印
    證；又該段對話中被告丁○○尚提及那個東西拿回來以後還
    要裁、貼，貼完之後才能出去，然尚難證明被告丁○○有何
    製造偽鈔犯行，原判決亦未認定其有製造犯行，是此部分對
    話內容雖被告丁○○與丙○○所辯有所齟齬，但尚難據為其
    等犯罪之證據，原判決僅以其等所辯不符即以上開對話內容
    為犯罪之證據，亦有未當。關於被告丙○○與被告乙○○之
    電話監聽譯文，除附表5所示內容足以與被告乙○○之自白
    相互印證外，其餘對話內容如何可作為被告乙○○論罪之依
    據，原判決亦未認定明白，徒以二人間辯解未盡合致，亦引
    用上開監聽內容為論罪之證明，同有未洽。（三）在被告丙○○住處查扣之磁片2張，尚難認與本件犯罪有何關連，原
    判決認為供本件犯罪所用之物，而予宣告沒收，尚有未洽。
    （四）按妨害國幣懲治條例第3條第1項之偽造幣券罪，係以
    意圖供行使之用，偽造幣券為構成要件，而刑法第196條第1
    項之收集通用貨幣、紙幣、銀行券罪，則以意圖供行使之用
    ，而收集通用貨幣、紙幣、銀行券為要件，所收集者以「他
    人偽造」之通用貨幣、紙幣、銀行券為限，二者固均有意圖
    供行使之用，但一為「偽造」幣券，另一為「收集」通用貨
    幣、紙幣、銀行券，就「偽造」與「收集」而言，其犯罪構
    成要件並不相同，不能成立連續犯，且此二個犯罪行為，在
    性質上或日常生活經驗，亦難認係吸收犯而包括論以一罪（
    最高法院89年度台上字第346號、95年度台上字第2734號判
    決參照）。原判決認定被告乙○○自92年間起，先以1：5之
    代價向被告丙○○處收集偽造千元紙鈔成品，其後始因被告
    丙○○所貼防偽線不正，而購買半成品加以偽造等情，且認
    為此先前收集被告丙○○所製造偽鈔之行為，已為被告乙○○本身偽造之行為所吸收，不另論罪。然上開收集偽鈔之犯
    行，未據檢察官起訴，且被告乙○○係因認被告丙○○所製
    造偽鈔之防偽線不正，而另基於偽造之犯意，購買半成品予
    以偽造，是此先前之收集行為與已起訴之偽造行為間，並無
    連續、高低度或牽連關係可言。原判決遽認為起訴效力所及
    而予以判決，亦有未合（至原判決雖引用修正前刑法第47條
    ，惟其結果與適用修正後第47條第1項並無不同，亦即對判
    決不生影響，此部分不構成撤銷改判之理由，參最高法院95
    年度第21 次刑事庭會議決議）。被告丙○○就妨害國幣部
    分、被告丁○○、乙○○就所犯提起上訴，否認犯罪，雖無
    足採，惟原判決關此部分既有可議，自應由本院將被告丙○○妨害國幣及所定執行刑部分、及被告丁○○、乙○○部分
    均予以撤銷，並就三人所犯妨害國幣部分予以改判。
五、量刑及沒收部分：
（一）爰審酌被告丙○○、丁○○、乙○○三人均有不良非行之
      素行、犯罪之動機、目的、手段、偽造或收集幣券之數量
      、所生損害及所為足以破壞國家金融秩序，犯後飾詞卸責
      ，態度不佳等一切情狀，分別量處如主文所示之刑。
（二）沒收部分：
    １被告丙○○部分：
      (1)扣案附表1編號1、2所示偽造新版新臺幣1千元幣券，依
        法依妨害國幣懲治條例第6條之規定宣告沒收；附表1其
        他所示之物，足認係供本案犯罪所用或犯罪預備之物，
        且係被告丙○○所有，為其所自承（第11944號偵查卷
        第19至22頁），爰依刑法第38條第1項第2款之規定宣告
        沒收（刑法第38條雖亦修正，但該條第1項第2款並未修
        正。至於第3項將第1項第2款得沒收之物，由屬於「犯
        人」為限，修正為屬於「犯罪行為人」為限，僅屬用語
        之明確化，含義仍屬相同，故無因法律變更而比較新舊
        法之問題）。
      (2)另扣案附表4編號8磁片，尚難認與本件犯罪有關，已如
        前述；附表4編號1至7、9、10之物，或與本件犯罪無關
        ，或曾供本件犯罪所用（如扣案0000000000號行動電話
        ），但亦作平日聯絡使用之用，且均必須沒收之物，故
        不予宣告沒收。附表4編號11所示熨斗，雖有供犯罪所
        用，惟係證人吳聲良所有之物，故不予宣告沒收。
    ２被告丁○○部分：
      扣案附表2所示之物，均屬偽造通用紙幣，爰依刑法第200
      條之規定宣告沒收。又附表4編號12、13所示之行動電話
      ，或與本件犯罪無關，但亦作平日聯絡使用之用，且非必
      須沒收之物，故不予宣告沒收。
    ３被告乙○○部分：
      (1)扣案附表3編號1所示偽造新版新臺幣1千元幣券，應依
        妨害國幣懲治條例第6條之規定宣告沒收；另扣案附表3
        編號3至7所示之物，足認係供本案犯罪所用或犯罪預備
        之物，且係被告乙○○所有，業據被告乙○○於警詢時
        陳明在卷（見第11944號偵查卷第36、37頁），爰依刑
        法第38條第1項第2款之規定宣告沒收；又附表3編號2所
        示偽造新版新臺幣1千元幣券半成品108張，因客觀上尚
        未達於足以使人誤認為真幣，即尚非偽造完成而具有幣
        券之外觀者，故非屬妨害國幣懲治條例第6條所規定應
        予沒收之範圍（參照最高法院88年度台上字第7218號判
        決），惟其仍屬被告乙○○因犯罪所用之物，且係被告
        乙○○所有，亦為乙○○所坦承，爰亦依刑法第38條第
        1 項第2款之規定併予宣告沒收。
      (2)至於扣案附表4編號14至17所示之物，雖為被告所有，
        惟尚難認為供本案犯罪所用之物，故不予宣告沒收。
六、不另為無罪諭知部分：
    公訴意旨另以：被告丁○○與乙○○二人自被告丙○○處收
    集偽幣後，並多次以小額消費之方式，換取真鈔，因認被告
    丁○○與乙○○此部分所為，涉有刑法第196條第1項行使偽
    造紙幣罪嫌。然按犯罪事實應依證據認定之，無證據不得認
    定其犯罪事實，不能證明被告犯罪者，應諭知無罪之判決，
    刑事訴訟法第154條第2項、第301條第1項定有明文。又被告
    之自白為證據之一種，須非出於強暴、脅迫、利誘、詐欺或
    其他不正之方法，且與事實相符者，方得採為證據，故被告
    雖經自白，仍應調查其他必要之證據，以察其與事實是否相
    符，苟無法證明其與事實相符，根本即失其證據之證明力，
    不得採為判斷事實之根據（最高法院46台上字809號判例參
    照）。公訴人認定被告二人涉犯行使偽造通用紙幣之犯行，
    僅以被告丁○○與乙○○於警詢及偵查中之供述為其唯一依
    據，惟被告二人就上開購物找回真鈔得逞之檳榔、香煙魯肉
    飯等攤販，及修車廠、美容器材專賣店等之正確地址，購物
    之對象、店名等並不清楚，已不復記憶，是就此部份之犯行
    ，並無其他補強證據證明其確與事實相符，是被告二人雖經
    自白，但並無其他證據足資佐證，則其等此部分罪嫌，依「
    罪證有疑，利於被告」之法則，即應作有利於被告之認定，
    且此外復查無其他積極證據足資證明其的此部分犯行，自屬
    不能證明其的此部分犯罪，惟公訴人既認與前揭有罪部分有
    高低度之實質上一罪關係，爰不另為無罪之諭知。
七、公訴人論告時另認：被告丁○○有裁、貼製造偽幣，因認被
    告丁○○此部分所為涉有妨害國幣懲治條例第3條第1項偽造
    幣券罪嫌。經查：公訴人認被告丁○○涉犯上開罪嫌，無非
    係被告丁○○與丙○○間之對話監聽譯文中提及有東西要「
    裁」、要「貼」等內容為據。惟被告丁○○堅決否認上開內
    容係有關幣券之「裁」、「貼」，而經觀上開譯文內容亦無
    法推斷被告丁○○確有裁、貼製造偽幣之行為，況被告丁○○為警查獲時並未扣得任何裁剪工具，而所謂扣案之偽鈔，
    其防偽線固為用1百元真鈔之防偽線貼入，但亦未扣得任何
    防偽線，是尚難遽認被告丁○○有公訴人所指偽造紙幣犯行
    ，自因不能因其所辯內容與被告丙○○未盡一致，即推認其
    有何製造偽鈔犯行，此外復查無其他積極證據足資證明被告
    丁○○有何公訴人所指之上開犯行，不得遽予論罪，併予說
    明。
據上論斷，應依刑事訴訟法第369條第1項前段、第364條、第299
條第1項前段、妨害國幣懲治條例第3條第1項、第5條、第6條、
刑法第2條第1項前段、第11條、第200條、修正前第56條、第196
條第1項、第55條、第47條第1項、第38條第1項第2款、罰金罰鍰
提高標準條例第1條前段，判決如主文。
本案經檢察官郭弘佑到庭執行職務。
中　　華　　民　　國　　96　　年　　6 　　月　　27　　日
　　　　　　　　　刑事第二庭審判長法　官  呂丹玉
　　　　　　　　　　　　　　　    法　官  林銓正
　　　　　　　 　 　　　　　　　　法　官  王詠寰
以上正本證明與原本無異。
如不服本判決，應於收受送達後十日內向本院提出上訴書狀，其
未敘述上訴之理由者並得於提起上訴後十日內向本院補提理由書
（均須按他造當事人之人數附繕本）。
                                  書記官  駱麗君
中　　華　　民　　國　　96　　年　　6 　　月　　27　　日
附錄：本案論罪科刑法條全文
妨害國幣懲治條例第3條
意圖供行使之用，而偽造、變造幣券者，處無期徒刑或5年以上
有期徒刑，得併科5千元以下罰金。
犯前項之罪，因而擾亂金融，情節重大者，處死刑或無期徒刑。
第1項之未遂犯罰之。
中華民國刑法第196條
行使偽造、變造之通用貨幣、紙幣、銀行券，或意圖供行使之用
而收集或交付於人者，處3年以上10年以下有期徒刑，得併科5千
元以下罰金。
收受後方知為偽造、變造之通用貨幣、紙幣、銀行券而仍行使，
或意圖供行使之用而交付於人者，處5百元以下罰金。
第1項之未遂犯罰之。
附表1 ：
┌──┬─────────┬───┬────┬───────┐
│編號│   品        名   │ 數量 │所有人/ │  備    考    │
├──┼─────────┼───┼────┼───────┤
│ 1  │新臺幣1千元偽鈔（ │28張  │丙○○  │在丙○○所有之│
│    │CM512379ZJ）      │      │        │SQ-1480號營業 │
│    │                  │      │        │小客車上查獲  │
├──┼─────────┼───┼────┼───────┤
│ 2  │新臺幣1千元偽鈔（ │26張  │同上    │同上          │
│    │CM512376ZJ）      │      │        │              │
├──┼─────────┼───┼────┼───────┤
│ 3  │紫色亮光紙        │2捲   │同上    │在丙○○臺北縣│
│    │                  │      │        │三峽鎮○○路21│
│    │                  │      │        │號10樓之6住處 │
│    │                  │      │        │查獲          │
├──┼─────────┼───┼────┼───────┤
│ 4  │飛龍牌螢光廣告顏料│5瓶   │同上    │同上          │
├──┼─────────┼───┼────┼───────┤
│ 5  │消光保護凡尼斯    │1瓶   │同上    │同上          │
├──┼─────────┼───┼────┼───────┤
│ 6  │高級網版專用印花漿│1瓶   │同上    │同上          │
│    │                  │      │        │              │
├──┼─────────┼───┼────┼───────┤
│ 7  │南寶樹脂強力接著劑│1罐   │同上    │同上          │
│    │                  │      │        │              │
├──┼─────────┼───┼────┼───────┤
│ 8  │白色塑膠板子      │2支   │同上    │同上          │
├──┼─────────┼───┼────┼───────┤
│ 9  │防偽線半成品      │1盒   │同上    │同上          │
├──┼─────────┼───┼────┼───────┤
│ 10 │防偽線成品        │1盒   │同上    │同上          │
├──┼─────────┼───┼────┼───────┤
│ 11 │偽鈔網版（空白7塊 │12塊  │同上    │同上          │
│    │、成品5塊）       │      │        │              │
├──┼─────────┼───┼────┼───────┤
│ 12 │墊板              │3塊   │同上    │同上          │
├──┼─────────┼───┼────┼───────┤
│ 13 │燈檯              │1個   │同上    │同上          │
├──┼─────────┼───┼────┼───────┤
│ 14 │驗鈔機            │1台   │同上    │同上          │
├──┼─────────┼───┼────┼───────┤
│ 15 │桌上型電腦（含主機│1組   │同上    │同上          │
│    │、鍵盤、液晶螢幕）│      │        │              │
├──┼─────────┼───┼────┼───────┤
│ 16 │掃瞄器            │1台   │同上    │同上          │
├──┼─────────┼───┼────┼───────┤
│ 17 │印表機            │1台   │同上    │同上          │
├──┼─────────┼───┼────┼───────┤
│ 18 │筆記型電腦（含光碟│1台   │同上    │同上          │
│    │機、滑鼠）        │      │        │              │
├──┼─────────┼───┼────┼───────┤
│ 19 │印表機墨水盒      │12個  │同上    │同上          │
├──┼─────────┼───┼────┼───────┤
│ 20 │橡皮章            │8個   │同上    │同上          │
├──┼─────────┼───┼────┼───────┤
│ 21 │美工刀            │3把   │同上    │同上          │
├──┼─────────┼───┼────┼───────┤
│ 22 │美工刀片          │2盒   │同上    │同上          │
├──┼─────────┼───┼────┼───────┤
│ 23 │雕刻刀            │2把   │同上    │同上          │
├──┼─────────┼───┼────┼───────┤
│ 24 │直尺              │4支   │同上    │同上          │
├──┼─────────┼───┼────┼───────┤
│ 25 │螢光筆            │5支   │同上    │同上          │
├──┼─────────┼───┼────┼───────┤
│ 26 │金粉筆            │2支   │同上    │同上          │
├──┼─────────┼───┼────┼───────┤
│ 27 │玻璃彩繪貼        │2支   │同上    │同上          │
├──┼─────────┼───┼────┼───────┤
│ 28 │高級網版專用感光乳│4瓶   │同上    │同上          │
│    │膠                │      │        │              │
├──┼─────────┼───┼────┼───────┤
│ 29 │小剪刀            │1支   │同上    │同上          │
├──┼─────────┼───┼────┼───────┤
│ 30 │樹脂              │1瓶   │同上    │同上          │
├──┼─────────┼───┼────┼───────┤
│ 31 │多功能膠          │1瓶   │同上    │同上          │
├──┼─────────┼───┼────┼───────┤
│ 32 │橡皮擦            │2塊   │同上    │同上          │
├──┼─────────┼───┼────┼───────┤
│ 33 │毛刷              │1支   │同上    │同上          │
├──┼─────────┼───┼────┼───────┤
│ 34 │模型專用接著劑    │1瓶   │同上    │同上          │
├──┼─────────┼───┼────┼───────┤
│ 35 │粉墨印檯          │4盒   │同上    │同上          │
├──┼─────────┼───┼────┼───────┤
│ 36 │印刷紙            │520張 │同上    │同上          │
└──┴─────────┴───┴────┴───────┘
附表2 ：
┌──┬─────────┬───┬────┬───────┐
│編號│    品    名      │數 量 │所有人  │   備   考    │
├──┼─────────┼───┼────┼───────┤
│ 1  │新臺幣1千元偽鈔（ │8張   │丁○○  │在丁○○所有之│
│    │CM512371ZJ）      │      │        │767-CK營業小客│
│    │                  │      │        │車查獲        │
├──┼─────────┼───┼────┼───────┤
│ 2  │新臺幣1千元偽鈔（ │12張  │同上    │同上          │
│    │CM512372ZJ）      │      │        │              │
├──┼─────────┼───┼────┼───────┤
│ 3  │新臺幣1千元偽鈔（ │10張  │同上    │同上          │
│    │CM512373ZJ）      │      │        │              │
├──┼─────────┼───┼────┼───────┤
│ 4  │新臺幣5百元偽鈔（ │4張   │同上    │同上          │
│    │CP585984WA）      │      │        │              │
├──┼─────────┼───┼────┼───────┤
│ 5  │新臺幣5百元偽鈔（ │1張   │同上    │同上          │
│    │CP585993WA）      │      │        │              │
├──┼─────────┼───┼────┼───────┤
│ 6  │新臺幣1千元偽鈔（ │1張   │同上    │在丁○○臺北市│
│    │FR597202FD）      │      │        │德惠街179號2樓│
│    │                  │      │        │住處查獲      │
├──┼─────────┼───┼────┼───────┤
│ 7  │新臺幣5百元偽鈔（ │4張   │同上    │同上          │
│    │CP585993WA）      │      │        │              │
├──┼─────────┼───┼────┼───────┤
│ 8  │新臺幣5百元偽鈔（ │5張   │同上    │同上          │
│    │CP585991WA）      │      │        │              │
├──┼─────────┼───┼────┼───────┤
│ 9  │新臺幣5百元偽鈔（ │4張   │同上    │同上          │
│    │CP585987WA）      │      │        │              │
├──┼─────────┼───┼────┼───────┤
│ 10 │新臺幣1千元偽鈔（ │1張   │同上    │在丁○○隨身攜│
│    │LQ720109WZ）      │      │        │帶手提包查獲  │
├──┼─────────┼───┼────┼───────┤
│ 11 │新臺幣5百元偽鈔（ │6張   │同上    │同上          │
│    │CP585984WA）      │      │        │              │
├──┼─────────┼───┼────┼───────┤
│ 12 │新臺幣5百元偽鈔（ │5張   │同上    │同上          │
│    │CP585986WA）      │      │        │              │
├──┼─────────┼───┼────┼───────┤
│ 13 │新臺幣5百元偽鈔（ │2張   │同上    │同上          │
│    │CP585987WA）      │      │        │              │
├──┼─────────┼───┼────┼───────┤
│ 14 │新臺幣5百元偽鈔（ │1張   │同上    │同上          │
│    │CP585991WA）      │      │        │              │
├──┼─────────┼───┼────┼───────┤
│ 15 │新臺幣5百元偽鈔（ │5張   │同上    │同上          │
│    │CP585992WA）      │      │        │              │
├──┼─────────┼───┼────┼───────┤
│ 16 │新臺幣5百元偽鈔（ │2張   │同上    │同上          │
│    │CP585993WA）      │      │        │              │
└──┴─────────┴───┴────┴───────┘
附表3 ：
┌──┬─────────┬───┬────┬───────┐
│編號│  品        名    │數 量 │所有人  │   備    考   │
├──┼─────────┼───┼────┼───────┤
│ 1  │新臺幣1千元偽鈔（ │12張  │乙○○  │在乙○○花蓮市│
│    │成品）            │      │        │富裕八街22號4 │
│    │                  │      │        │樓之3查獲     │
├──┼─────────┼───┼────┼───────┤
│ 2  │新臺幣1千元偽鈔（ │108張 │同上    │同上          │
│    │半成品）          │      │        │              │
├──┼─────────┼───┼────┼───────┤
│ 3  │防偽金線（上有100 │14條  │同上    │同上          │
│    │標示）            │      │        │              │
├──┼─────────┼───┼────┼───────┤
│ 4  │螢光筆            │1枝   │同上    │同上          │
├──┼─────────┼───┼────┼───────┤
│ 5  │工具包（含剪刀1支 │1包   │同上    │同上          │
│    │、美工刀1支、雙面 │      │        │              │
│    │膠1捲、夾子一支等 │      │        │              │
│    │物）              │      │        │              │
├──┼─────────┼───┼────┼───────┤
│ 6  │網版              │4個   │同上    │同上          │
└──┴─────────┴───┴────┴───────┘
附表4 ：
┌──┬─────────┬───┬────┐
│編號│   品        名   │ 數量 │所有人/ │
│    │                  │      │持有人/ │
│    │                  │      │保管人  │
├──┼─────────┼───┼────┤
│ 1  │行動電話（00000000│1支   │同上    │
│    │34）              │      │        │
├──┼─────────┼───┼────┤
│ 2  │創藝美術事業貴賓卡│1張   │同上    │
│    │（編號9303陳文林）│      │        │
├──┼─────────┼───┼────┤
│ 3  │中國信託金融卡（44│1張   │同上    │
│    │00000000000000）  │      │        │
├──┼─────────┼───┼────┤
│ 4  │中國信託金融卡（44│1張   │同上    │
│    │00000000000000)   │      │        │
├──┼─────────┼───┼────┤
│ 5  │行動電話（00000000│1支   │同上    │
│    │81）              │      │        │
├──┼─────────┼───┼────┤
│ 6  │行動電話（00000000│1支   │同上    │
│    │69）              │      │        │
├──┼─────────┼───┼────┤
│ 7  │鐵達樂噴漆129平光 │6瓶   │同上    │
│    │金油              │      │        │
├──┼─────────┼───┼────┤
│ 8  │磁片              │2片   │同上    │
├──┼─────────┼───┼────┤
│ 9  │謝尹耕身分證（69.6│1張   │同上    │
│    │.9、Ｚ000000000）  │      │        │
├──┼─────────┼───┼────┤
│ 10 │湯匙              │1支   │同上    │
├──┼─────────┼───┼────┤
│ 11 │熨斗              │1具   │同上    │
├──┼─────────┼───┼────┤
│ 12 │行動電話          │1支   │丁○○  │
│    │（0000000000）    │      │        │
├──┼─────────┼───┼────┤
│ 13 │行動電話          │1支   │同上    │
│    │（0000000000）    │      │        │
├──┼─────────┼───┼────┤
│ 14 │手機（品牌OKWAP、 │1支   │乙○○  │
│    │序號：000000000000│      │        │
│    │898、門號000000000│      │        │
│    │6）               │      │        │
├──┼─────────┼───┼────┤
│ 15 │花蓮第一信用合作社│1本   │同上    │
│    │存摺（帳號：040100│      │        │
│    │00000000）        │      │        │
├──┼─────────┼───┼────┤
│ 16 │花蓮企銀提款卡（帳│1張   │同上    │
│    │號：000000000000）│      │        │
├──┼─────────┼───┼────┤
│ 17 │中國信託商業銀行銀│1張   │同上    │
│    │行代號：822，帳號 │      │        │
│    │：000000000000便條│      │        │
│    │紙                │      │        │
└──┴─────────┴───┴────┘
附表5：監聽譯文：
┌───┬──┬─┬───┬───┬────────────┐
│編 號 │日期│連│監察:A│對方:B│ 談 話 內 容 譯 文      │
│      │時間│絡│姓名及│姓名及│                        │
│      │    │方│電話號│電話號│                        │
│      │    │向│碼    │碼    │                        │
├─┬─┼──┼─┼───┼───┼────────────┤
│1 ││9405│→│丙○○│乙○○│A：喂！怎樣？           │
│  │  │3117│  │091352│096106│B：喂！你用心一點好不好 │
│  │  │15（│  │2134  │6396  │   ，媽的，裁得跟什麼一 │
│  │  │第11│  │      │      │   樣。                 │
│  │  │944 │  │      │      │A：是嗎？               │
│  │  │號偵│  │      │      │B：對啊。               │
│  │  │查卷│  │      │      │A：修一下，修一下。     │
│  │  │第22│  │      │      │B：這是第一點。第二點， │
│  │  │3頁 │  │      │      │   你那個左下角一千塊有 │
│  │  │，原│  │      │      │   沒有，那個為什麼每次 │
│  │  │審誤│  │      │      │   都會「毀」（臺語、擦 │
│  │  │繕為│  │      │      │   到之意思）到，就是那 │
│  │  │233 │  │      │      │   個網版拿起來的時候有 │
│  │  │頁）│  │      │      │   沒有，你懂我的意思吧 │
│  │  │    │  │      │      │   ！                   │
│  │  │    │  │      │      │A：了解，好，下次改進， │
│  │  │    │  │      │      │   下次改進。           │
│  │  │    │  │      │      │B：那怎麼辦？           │
│  │  │    │  │      │      │A：不行你就留著吧！     │
│  │  │    │  │      │      │B：我留著幹嘛！多「辣」 │
│  │  │    │  │      │      │   的而已，留著！       │
│  │  │    │  │      │      │A：就留著嘛，我再給你換 │
│  │  │    │  │      │      │   。                   │
│  │  │    │  │      │      │B：你不是說有可以變色的 │
│  │  │    │  │      │      │   ？                   │
│  │  │    │  │      │      │A：有啊，我還沒去買。   │
│  │  │    │  │      │      │B：你上次還沒去買。     │
│  │  │    │  │      │      │A：我還沒去買。         │
│  │  │    │  │      │      │B：之前還不是跟我說要調 │
│  │  │    │  │      │      │   錢去買。             │
│  │  │    │  │      │      │A：沒有啦！那個是買墨水 │
│  │  │    │  │      │      │   啦。                 │
│  │  │    │  │      │      │B：是嗎？墨水是另外一攤 │
│  │  │    │  │      │      │   的。                 │
│  │  │    │  │      │      │A：沒有啦！那個是買墨水 │
│  │  │    │  │      │      │   啦。我在忙。         │
│  │  │    │  │      │      │B：幹，又在忙了。       │
│  ├─┼──┼─┼───┼───┼────────────┤
│  ││9407│→│丙○○│乙○○│A：喂，喂，快點啊，我已 │
│  │  │0414│  │091352│096106│   經在這門口準備要買東 │
│  │  │25（│  │2134  │6396  │   西了，喂，喂，你要存 │
│  │  │同上│  │      │      │   我傳給你的帳號喔，不 │
│  │  │偵卷│  │      │      │   要存之前那一個。     │
│  │  │第22│  │      │      │B：好。                 │
│  │  │8頁 │  │      │      │A：好，快一點啊，我在這 │
│  │  │）  │  │      │      │   裡等你啊。           │
│  │  │    │  │      │      │B：喔，很熱呢。         │
│  │  │    │  │      │      │A：不會啦，我也是跑出來 │
│  │  │    │  │      │      │   啊，不然怎麼辦？我要 │
│  │  │    │  │      │      │   趕快買東西，我要趕快 │
│  │  │    │  │      │      │   回去弄，我要趕5點之  │
│  │  │    │  │      │      │   前seven（7-11超商）  │
│  │  │    │  │      │      │   趕快寄啊！我回去還要 │
│  │  │    │  │      │      │   印、還要裁，大概還要 │
│  │  │    │  │      │      │   3、40分鐘，現在已經  │
│  │  │    │  │      │      │   點2半了，你還要讓我  │
│  │  │    │  │      │      │   們拖多久啊？快一點啦 │
│  │  │    │  │      │      │   ！                   │
└─┴─┴──┴─┴───┴───┴────────────┘
